【裁判字號】    92,易,633
【裁判日期】    920530
【裁判案由】    毒品危害防制條例
【裁判全文】
臺灣桃園地方法院刑事判決                          九十二年度易字第六三三號
    公  訴  人  臺灣桃園地方法院檢察署檢察官
    被      告  甲○○
右列被告因毒品危害防制條例案件，經檢察官提起公訴（九十二年度毒偵字第六一○
號），本院判決如左：
    主      文
甲○○施用第二級毒品，處有期徒刑陸月，如易科罰金，以參佰元折算壹日。
    事      實
一、甲○○有下列前案紀錄（於本件均不構成累犯）：
  (一)刑案部分：
  曾因犯恐嚇罪，於六十四年八月十九日經桃園地方法院檢察署以六十四年偵字第
    五四八四號起訴，於六十四年九月二十六日經本院以六十四年訴字第二二五號判
    處減為有期徒刑八月，嗣經上訴，於六十四年十二月二十九日經臺灣高等法院以
    六十四年上訴字第二０九三號駁回上訴而告確定，嗣並經執行完畢。
  又因違反麻醉藥品管理條例案件，於八十一年三月二十七日經桃園地方法院檢察
    署以八十一年偵字第二九五五號起訴，於八十一年四月三十日經本院以八十一年
    易字第一二九四號判處有期徒刑六月，嗣於八十一年七月六日確定，並於八十二
    年三月二十八日刑期起算，指揮書執行完畢日期為八十二年九月十五日。
  又因違反麻醉藥品管理條例等案件，於八十二年十月二十一日經桃園地方法院檢
    察署以八十二年偵字第一二四八九號起訴，於八十二年十二月二十三日經本院以
    八十二年易字第五一一０號判處有期徒刑七月，嗣於八十三年一月二十四日確定
    ，並於八十三年一月二十四日刑期起算，羈指揮書執行完畢日期為八十三年五月
    二十三日。
  又因違反毒品防制條例案件，於九十年十二月十七日經桃園地方法院檢察署以九
    十年毒偵字第二七七二號聲請簡易處刑，於九十一年五月十七日經本院以九十一
    年易字第六八四號判處有期徒刑五月，嗣於九十一年八月十九日確定，並於九十
    二年十一月四日刑期起算，指揮書執行完畢日期為九十三年四月三日。
  (二)毒品部分：
  曾因犯施用第二級毒品案件，於八十七年六月二十六日經本院以八十七年毒聲字
    第五六五號裁定應送勒戒處所觀察勒戒，嗣因認無繼續施用傾向，於八十七年七
    月十八日經桃園地方法院檢察署以八十七年偵字第七六九二號處分不起訴。
  又因犯施用第二級毒品案件，於九十年九月四日經本院以九十年毒聲字第三七一
    四號裁定應送勒戒處所觀察勒戒，嗣因認有繼續施用傾向，於九十年十一月二十
    八日經本院以九十年毒聲字第四七九三號裁定令入戒治處所施以強制戒治一年，
    並於九十一年四月二十七日經本院以九十一年度毒聲字第一一一三號裁定停止戒
    治，所餘戒治期間，付保護管束。
二、詎其猶不知悔改，於前開不起訴處分確定後五年內，與上開裁定停止戒治付保護
    管束期間內，復基於施用第二級毒品安非他命之犯意，於九十一年七月十日晚上
    八時許，在桃園縣龍潭鄉○○村○○路二四二巷五弄五號住處，號六樓住處，以
    將安非他命燒烤成煙而予以吸食等之方式，施用第二級毒品安非他命乙次。
三、嗣甲○○前開停止強制戒治付保護管束後，於九十一年七月十一日，至台灣桃園
    地方法院檢察署報到執行保護管束時採尿送驗，結果呈甲基安非他命類陽性反應
    ，始知上情。
四、甲○○因本件施用毒品犯行，嗣於九十一年八月二十九日經本院以九十一年毒聲
    字第二三二五號裁定撤銷停止戒治令入戒治處所強制戒治，雖經甲○○提起抗告
    ，惟於九十一年十月二十九日經臺灣高等法院以九十一年毒抗字第五五三號裁定
    抗告駁回。
五、案經台灣桃園地方法院檢察署檢察官自動檢舉偵查起訴。
    理      由
一、前開犯罪事實，已經被告甲○○於本院審理中坦承不諱，且其於九十一年七月十
    一日至台灣桃園地方法院檢察署報到執行保護管束時採取尿液經送檢驗結果，
    安非他命呈現陽之性反應等情，此有桃園縣衛生局所出具之不法藥物尿液檢定書
    一件在卷可稽，足認其自白與事實相符。
二、又被告曾因犯施用第二級毒品案件，於八十七年六月二十六日經本院以八十七年
    毒聲字第五六五號裁定應送勒戒處所觀察勒戒，嗣因認無繼續施用傾向，於八十
    七年七月十八日經桃園地方法院檢察署以八十七年偵字第七六九二號處分不起訴
    。其又因犯施用第二級毒品案件，於九十年九月四日經本院以九十年毒聲字第三
    七一四號裁定應送勒戒處所觀察勒戒，嗣因認有繼續施用傾向，於九十年十一月
    二十八日經本院以九十年毒聲字第四七九三號裁定令入戒治處所施以強制戒治一
    年，並於九十一年四月二十七日經本院以九十一年度毒聲字第一一一三號裁定停
    止戒治，所餘戒治期間，付保護管束。再於九十一年八月二十九日經本院以九十
    一年毒聲字第二三二五號裁定撤銷停止戒治令入戒治處所強制戒治，雖經甲○○
    提起抗告，惟於九十一年十月二十九日經臺灣高等法院以九十一年毒抗字第五五
    三號裁定抗告駁回。此有台灣高等法院被告全國前案紀錄表台灣桃園地方法院檢
    察署前案資料查註記錄表及台灣桃園地方法院檢察署檢察官八十七年毒偵字第七
    六九二號不起訴處分各乙件在卷可按。從而被告甲○○在停止戒治期間施用毒品
    ，因其原強制戒治之程序尚未終結，不得認係「三犯」，僅屬再犯施用毒品之案
    件。惟被告於強制戒治期滿前，再行施用毒品，顯見其不僅仍有繼續施用毒品之
    傾向，更有繼續施用毒品之行為，已無另行聲請觀察、勒戒之必要，爰引用前案
    觀察、勒戒之結果，可認被告甲○○係「再犯」而有繼續施用毒品之傾向，逕予
    論罪科刑。從而，被告本件犯行已足可認定。
三、按安非他命為毒品危害防制條例第二條第二項第二款所規範之第二級毒品，被告
    甲○○予以施用，核其所為係犯同條例第十條第二項之施用第二級毒品罪。其施
    用毒品前後持有毒品之低度行為，為施用之高度行為所吸收，不另論罪。爰審酌
    被告已有多次施用成癮性毒品之犯行，其業因施用第二級毒品，經認定無繼續施
    用傾向並由檢察官為不起訴處分後，五年內猶再犯本件施用第二級毒品罪，已如
    前述，並有前開台灣高等法院被告全國前案紀錄表、台灣桃園地方法院檢察署前
    案資料查註記錄表各乙紙在卷可稽，戕害自身身心健康甚鉅，且其屢因施用毒品
    經查獲、觀察、勒戒及強制戒治後，仍未能悔過自新，意志力、自制力顯極薄弱
    ，惟因尚未對社會造成重大危害，且犯罪後之態度尚稱良好等一切情狀，量處如
    主文所示之刑刑，並諭知易科罰金之折算標準，以資懲儆。
據上論斷，應依刑事訴訟法第二百九十九條第一項前段，毒品危害防制條例第十條第
二項，刑法第十一條前段、第四十一條第一項前段，罰金罰鍰提高標準條例第二條，
判決如主文。
本案經檢察官張尹敏到庭執行職務。
中      華      民      國    九十二    年      五      月     三十     日
                                臺灣桃園地方法院刑事第五庭
                                  法      官    江  德  民
右正本證明與原本無異。
如不服本判決，應於判決送達後十日內，向本院提出上訴狀。
                                  法院書記官    常  毓  生
中      華      民國    九十二    年      五      月     三十     日
附錄論罪科刑依據之法條：
毒品危害防制條例第十條：
施用第一級毒品者，處六月以上五年以下有期徒刑。
施用第二級毒品者，處三年以下有期徒刑。
毒品危害防制條例第二十條
犯第十條之罪者，檢察官或少年法庭應先將被告或少年送勒戒處所觀察、勒戒，其期
間不得逾一月。
經觀察、勒戒後，無繼續施用毒品傾向者，應由檢察官為不起訴之處分或由少年法庭
為不付審理之裁定；有繼續施用毒品之傾向者，由檢察官聲請法院或由少年法庭裁定
令入戒治處所施以強制戒治，其期間為一年。但自首者，得以保護管束代之。
依前項規定為不起訴之處分或不付審理之裁定後，五年內再犯第十條之罪，經觀察、
勒戒後，認有繼續施用毒品之傾向或三犯以上者，不適用前項之規定。但應由檢察官
聲請法院或由少年法庭裁定先令入戒治處所施以強制戒治。
第二項但書情形，違反保護管束應遵守事項情節重大者，得撤銷保護管束，仍施予強
制戒治。


司法院資訊處製作；財團法人民間司法改革基金會備份。
